臺灣臺中地方法院刑事判決　　　　　　　　　　　　　　九十四年度易字第五九號
　　公　訴　人　臺灣臺中地方法院檢察署檢察官
　　被　　　告　甲○○
右列被告等因竊盜案件，經檢察官提起公訴（九十三年度偵字第二００一六號），經
本院合議庭裁定由受命法官獨任進行簡式審判程序，判決如左：
    主  文
甲○○共同連續竊盜，處有期徒刑月，如易科罰金，以佰元折算壹日。
    犯罪事實
一、甲○○基於意圖為自己不法所有之概括犯意，先於民國九十三年十一月十一日中
    午十二時許，獨自一人步行經過臺中縣神岡鄉○○路圳堵營區附近，見張漢秋所
    有供丙○○騎用之車牌號碼ＭＸＹ－三一九號重型機車之機車鑰匙仍插於電門孔
    上未拔下（該部機車係於同年月六日上午八時許，在臺中縣神岡鄉○○村○○路
    與中平路口遭竊，而機車鑰匙並未一同失竊），遂起貪念，見四下無人，即發動
    引擎，將該部機車騎離該處，得手後，供己平日代步使用。復承前開犯意，於同
    日下午五時十五分許，偕同與之有共同犯意聯絡之乙○○（俟到案後另行審結）
    ，由甲○○騎乘前開竊得之機車，搭載不知該車係屬贓車之乙○○，共同前往臺
    中縣神岡鄉○○路七三四號後方之荔枝園內，二人共同徒手竊取丁○○所有價值
    約新臺幣（下同）五千元之白鐵桶一個，得手後，即由乙○○將該白鐵桶套於身
    上，坐於機車後座，而由甲○○騎乘機車欲載運離去，乙○○因白鐵桶套於身上
    阻礙其視線，遂將之取下而以手扶方式由甲○○以上開機車載運逃離現場。嗣渠
    二人騎乘該部機車行至路口，旋為丁○○發現而攔下，並報警處理而當場查獲。
二、案經臺中縣警察局豐原分局報告臺灣臺中地方法院檢察署檢察官偵查起訴。
    理  由
一、右揭犯罪事實，業據被告甲○○於本院審理時坦承不諱，核與同案被告乙○○於
    警詢、偵查中及本院調查時供述渠等竊取白鐵桶之情節，及被害人丙○○及丁○○分別於警詢及偵查中指述被害之情節均大致相符，並有現場照片二幀、車輛竊
    盜、車牌失竊資料個別查詢報表－查詢車輛認可資料一份及被害人丙○○及丁○○分別立具之贓物認領保管單、遺失物領具各一紙在卷可參，本件事證明確，被
    告甲○○前開二次竊盜犯行均堪認定。另訊據被告甲○○及同案被告乙○○均堅
    詞否認有持被告甲○○拾獲之扣案斧頭一把，將被害人丁○○所有之白鐵桶敲扁
    等情，並均辯稱係被告甲○○一人拾獲扣案斧頭後，即將之放置於機車腳踏板上
    ，並未再持以使用等語，雖被害人丁○○於警詢及偵查中均指述其有見到被告二
    人以該把斧頭將其白鐵桶敲扁後，再行載運離去等語，惟被告二人既係在合力竊
    得被害人丁○○所有之白鐵桶一個，並搬運至機車旁後（已竊盜得手），始因不
    易搬運，而持該把斧頭將白鐵桶敲扁，然渠二人縱有持斧頭將該白鐵桶敲扁之行
    為，惟因渠等於行竊白鐵桶之際，並未同時持有該把斧頭（已放置於機車腳踏板
    上），顯不該當於刑法第三百二十一條第一項第三款之攜帶兇器加重竊盜罪之構
    成要件，附此敘明。
二、核被告所為，係犯刑法第三百二十條第一項普通竊盜罪。被告甲○○與同案被告
    乙○○二人就前開竊取白鐵桶之犯行，彼此間有犯意聯絡及行為分擔，均為共同
    正犯。又被告甲○○先後二次普通竊盜犯行，時間緊接，觸犯構成要件相同之普
    通竊盜罪名，顯係基於概括犯意反覆為之，為連續犯，應依刑法第五十六條規定
    ，以一罪論，並加重其刑。爰審酌被告犯罪之動機、目的、手段，暨其不思以己
    力獲取報酬，而以竊盜行為，獲取不法之利益，破壞社會秩序甚鉅，犯罪所生之
    損害自屬重大，量刑本不宜輕縱，惟參被告犯後已坦承犯行，且知所悔悟，態度
    良好等一切情狀，量處如主文所示之刑，並諭知易科罰金之折算標準，以示懲儆
    。扣案之機車鑰匙一支，雖係被告甲○○竊盜前開機車所用之物，然訊據被告甲○○堅詞否認為其所有，是既查無積極證據足認該扣案之機車鑰匙確屬被告甲○○所有，爰不併予宣告沒收。
三、公訴意旨另以：被告甲○○於九十三年十一月十一日下午五時十五分許，至臺中
    縣神岡鄉○○路七三四號後方之荔枝園內，尚竊取不詳之人所有之斧頭一把後，
    放置於上開機車之腳踏板上，因認被告此部分犯行，亦涉犯刑法第三百二十條第
    項之普通竊盜罪嫌。惟按犯罪事實應依證據認定之，無證據不得認定犯罪事實，
    刑事訴訟法第一百五十四條第二項定有明文。再認定被告有罪之事實，應憑證據
    ，如未能發現相當之證據，或證據不足以證明，自不能以推測或擬制之方法，以
    為裁判之基礎；且認定事實所憑之證據，其為訴訟上之證明，須達於通常一般人
    均不致有懷疑，而得確信其為事實之程度者，始得據為有罪之認定，倘其證明尚
    未達到此一程度，而有合理之懷疑存在時，尚難為有罪之認定基礎。苟積極證據
    不足以為不利於被告事實之認定，即應為有利被告之認定，更不必有何有利之證
    據，有最高法院三十年上字第八一六號、四十年臺上字第八六號、七十六年臺上
    字第四九八六號判例可資參照。查公訴人認被告甲○○此部分行為亦涉犯上述竊
    盜罪嫌，係因有該把斧頭扣案可資佐證為主要論據。訊據被告甲○○堅詞否認涉
    有此部分竊盜犯行，辯稱：該把斧頭係伊在荔枝園旁之水溝中撿的，伊撿到後就
    拿到機車腳踏板上放著，並未用以將白鐵桶敲扁等語。經查，按刑法上之竊盜罪
    ，須意圖為自己或第三人不法之所有，而取他人所有物，為其成立要件；而竊取
    係指違背他人意思或未得其同意而破壞持有並建立支配管領力之謂，他人之物者
    ，大凡非屬行為人單獨所有而現存他人支配管領下之有體物，均足充之。查本件
    扣案之斧頭一把係被告甲○○自水溝附近拾得並拿至機車腳踏板上放置一情，業
    經同案被告乙○○於本院調查時供述明確，是依該把斧頭之拾獲地點以觀，其是
    否仍屬「他人所有物」，或為他人遺失之物，抑或遭人丟棄之無主物，尚值懷疑
    ；又該把斧頭倘確係他人所有，則究為何人所有並未經查明（蓋倘該斧頭係屬該
    荔枝園之所有權人丁○○所有，則於警詢中自當已發還予丁○○，抑或係其他荔
    枝園之所有權人所有，警方亦應得以尋出該所有權人為何人），且遍查全卷，均
    無從得知，是被告甲○○辯稱其因該斧頭遭丟棄水溝內，伊認係無人所有而將之
    拾起，並放置於上開機車之腳踏板上欲帶回家等語，尚堪採信，此外，復查無其
    他證據足資證明被告對持有該斧頭確有不法所有之意圖，公訴人所指被告所為此
    部分之竊盜犯行即無足證明，惟公訴意旨認此部分與前揭論罪科之竊盜罪間有連
    續犯之裁判上一罪關係，爰不另為無罪之諭知。
據上論斷，應依刑事訴訟法第二百七十三條之一第一項、第二百九十九條第一項前段
，刑法第二十八條、第五十六條、第三百二十條第一項、第四十一條第一項前段，罰
金罰鍰提高標準條例第一條前段、第二條，判決如主文。
中      華      民      國    九十四    年      三      月      十      日
                                臺灣臺中地方法院刑事第十三庭
                                    法  官  許  月  馨
右正本證明與原本無異。
如不服本判決，應於送達後十日內向本院提出上訴狀（須附繕本），上訴於臺灣高等
法院臺中分院。
                                    書記官
中      華      民      國    九十四    年      三      月      十      日
錄所犯法條：
刑法第三百二十條第一項
意圖為自己或第三人不法之所有，而竊取他人之動產者，為竊盜罪，處五年以下有期
徒刑、拘役或五百元以下罰金。
